【裁判字號】    95,易,1136
【裁判日期】    951012
【裁判案由】    竊盜
【裁判全文】
臺灣臺南地方法院刑事判決              95年度易字第1136號
公  訴  人  臺灣臺南地方法院檢察署檢察官
被      告  乙○○
                    （現另案於臺灣臺南監獄臺南分監執行）
            丁○○
上列被告等因竊盜案件，經檢察官提起公訴（九十五年度偵字第
一一六七二號），被告等於本院準備程序進行中就被訴事實為有
罪之陳述，經本院合議庭裁定由受命法官獨任行簡式審判程序，
判決如下：
    主  文
乙○○、丁○○共同攜帶兇器竊盜，乙○○累犯，處有期徒刑玖
月；丁○○處有期徒刑柒月。扣案壓力剪壹把、美工刀貳把、電
纜剪壹把及爬桿器陸支均沒收。
    事  實
一、乙○○前於民國八十七年間違反槍砲彈藥刀械管制條例案件
    ，經臺灣高等法院臺南分院判處有期徒刑二年六月確定，並
    於九十三年一月二十七日因縮刑假釋期滿，視為執行完畢。
    詎乙○○仍不知悔改，與丁○○共同基於意圖為自己不法所
    有之犯意聯絡，於九十五年八月一日凌晨三時許，攜帶客觀
    上足以危害他人生命、身體安全，可供凶器使用之壓力剪一
    把、美工刀二把、電纜剪一把及爬桿器六支，由丁○○駕駛
    車牌號碼Ｓ三－六六三一號自用小客車搭載乙○○，前往臺
    南縣玉井沙田村二五支二三地號土地，各自以爬桿器攀爬設
    於該處之電線桿，再以壓力剪及電纜剪剪斷臺灣電力公司所
    有之電纜線，並將之搬運至上開自用小客車上而竊取之，共
    計竊得長一百六十一公尺，重四十二公斤，價值約新臺幣（
    下同）六千四六十元之電纜線。嗣於同日下午七時許，其二
    人將竊得之上開電纜線載住臺南縣永康市○○○路三六五號
    二十八號之「世興資源回收場」變賣之際，為警查獲，並扣
    得上述乙○○、丁○○所有之壓力剪一把、美工刀二把、電
    纜剪一把及爬桿器六支等物。
二、案經臺南縣警察局永康分局報請臺灣臺南地方法院檢察署檢
    察官偵查起訴。
    理  由
一、本件係經被告乙○○、丁○○於本院為有罪之表示，而以簡
    式審判程序加以審理，依據刑事訴訟法第二百七十三條之二
    、同法第一百五十九條第二項之規定，不適用同法第一百五
    十九條第一項、第一百六十一條之二、第一百六十一條之三
    、第一百六十三條之一及第一百六十四條至第一百七十條所
    規定證據能力認定及調查方式之限制，合先敘明。
二、上揭犯罪事實，業據被告乙○○、丁○○於警詢、偵查及本
    院審理中迭承不諱，核與證人即被害人甲○○於警詢之證述
    相符，且有贓物認領保管單一紙及現場照片十一張在卷可稽
    ，復有被告二人持以行竊之壓力剪一把、美工刀二把、電纜
    剪一把及爬桿器六支扣案可證，堪認被告二人之自白與事實
    相符，其等犯行堪以認定，應依法論科。
三、按刑法第三百二十一條第一項第三款之攜帶兇器竊盜罪，係
    以行為人攜帶兇器竊盜為其加重條件，此所謂兇器，其種類
    並無限制，凡客觀上足對人之生命、身體、安全構成威脅，
    具有危險性之兇器均屬之，且祇須行竊時攜帶此種具有危險
    性之兇器為已足，並不以攜帶之初有行兇之意圖或有使用作
    竊盜工具為必要，亦不限於行為人自行攜帶至行竊現場者為
    限。查被告二人於行竊時所攜帶使用之壓力剪一把、美工刀
    二把、電纜剪一把及爬桿器六支均質地堅硬，復可供人單手
    緊握持以對外攻擊，如用以施暴、脅迫、抵抗，依一般社會
    觀念，已足使人之生命、身體、安全受有危害，自堪認為兇
    器。是核被告二人所為，係犯刑法第三百二十一條第一項第
    三款之攜帶兇器竊盜罪。被告二人有犯意聯絡及行為之分擔
    ，應依刑法第二十八條論以共同正犯。又被告乙○○有如事
    實欄所載之前案執行紀錄，有臺灣高等法院被告全國前案紀
    錄表在卷可徵，其於前案執行完畢五年內故意再犯有期徒刑
    以上之罪，為累犯，應依刑法第四十七條第一項之規定加重
    其刑。爰審酌被告二人均正值年壯，不思以正途獲取金錢，
    竟攜帶兇器行竊，對他人生命、身體安全危害非輕，惟其等
    竊得之財物價值非鉅，犯後均坦承犯行，態度尚佳，及被告
    乙○○前已有竊取電纜線之前科（此有該案之刑事判決在卷
    足參）等一切情狀，分別量處如主文所示之刑。另被告二人
    持以行竊之壓力剪一把、美工刀二把、電纜剪一把及爬桿器
    六支，分別係被告乙○○、丁○○所有案供本案犯罪所用或
    預備之物，業據其等供承在卷，爰均依刑法第三十八條第一
    項第二款之規定宣告沒收。
三、至檢察官雖於起訴時請求對被告乙○○併行諭知強制工作之
    保安處分，惟按保安處分係針對受處分人將來之危險性所為
    之處置，以達教化、治療之目的，為刑罰之補充制度。我國
    現行刑法採刑罰與保安處分雙軌制，係在維持行為責任之刑
    罰原則下，為協助行為人再社會化之功能，以及改善行為人
    潛在之危險性格，期能達成根治犯罪原因、預防犯罪之特別
    目的。是保安處分中之強制工作，旨在對嚴重職業性犯罪及
    欠缺正確工作觀念或無正常工作因而犯罪者，強制其從事勞
    動，學習一技之長及正確之謀生觀念，使其日後重返社會，
    能適應社會生活。竊盜犯贓物犯保安處分條例第三條第一項
    規定，即係本於保安處分應受比例原則之規範，使保安處分
    之宣告，與行為人所為行為之嚴重性、行為人所表現之危險
    性及對於行為人未來行為之期待性相當之意旨而制定，而由
    法院視行為人之危險性格，決定應否令入勞動處所強制工作
    ，以達預防之目的（最高法院九十一年度臺上字第四六二五
    號刑事判決意旨參照）。且按刑法上之習慣犯，與累犯連續
    犯之性質有別，必須有具體之事實，足資證明行為人有犯罪
    之惡習及慣行，始有習慣犯規定之適用，並非一有累犯或連
    續犯之情形，即可認為有犯罪之習慣（最高法院五十四年度
    臺上字第三０四一號判決意旨參照）。查本案被告乙○○雖
    有前述累犯情形，並於九十四年間有一次竊盜前科，此有臺
    灣高等法院被告前案紀錄表附卷可參，然其於前案竊盜犯行
    遭查獲後八個月再犯本案竊盜，二次竊盜犯行之情節尚非重
    大，及其行竊之時間及次數等情以觀，尚難認定其有犯罪之
    惡習及慣行，揆諸前揭說明，本院認無對被告乙○○併予諭
    知強制工作之必要，附此敘明。
據上論斷，應依刑事訴訟法第二百七十三條之一第一項、第二百
九十九條第一項前段，刑法第二十八條、第三百二十一條第一項
第三款、第四十七條第一項、第三十八條第一項第二款，判決如
主文。
本案經檢察官丙○○到庭執行職務。
中    華    民    國    95    年    10    月    12    日
                  刑事第十二庭  法  官  林佩儒
以上正本證明與原本無異。
如不服本判決，應於判決送達後10日內，向本院提出上訴狀。
                                書記官  曾盈靜
中    華    民    國    95    年    10    月    16    日
附錄本案論罪科刑法條全文：
中華民國刑法第321條
（加重竊盜罪）
犯竊盜罪而有左列情形之一者，處 6 月以上、 5 年以下有期徒
刑：
一  於夜間侵入住宅或有人居住之建築物、船艦或隱匿其內而犯
    之者。
二  毀越門扇、牆垣或其他安全設備而犯之者。
三  攜帶兇器而犯之者。
四  結夥三人以上而犯之者。
五  乘火災、水災或其他災害之際而犯之者。
六  在車站或埠頭而犯之者。


司法院資訊處製作；財團法人民間司法改革基金會備份。
